臺灣高雄地方法院刑事裁定　　　　　　　96年度聲判字第23號
聲　請　人　甲○○
代　理　人　蔡明哲律師
　　　　　　黃清江律師
被　　　告　乙○
　　　　　　丙○○
上列聲請人因被告等殺人未遂案件，不服臺灣高等法院高雄分院
檢察署駁回再議之處分（96年度上聲議字第284 號），聲請交付
審判，本院裁定如下：
    主  文
聲請駁回。
    理  由
一、按告訴人不服上級法院檢察署檢察長或檢察總長認再議為無
    理由而駁回之處分者，得於接受處分書後10日內委任律師提
    出理由狀，向該管第1 審法院聲請交付審判；法院認交付審
    判之聲請不合法或無理由者，應駁回之，刑事訴訟法第258
    條之1 第1 項、第258 條之3 第2 項前段分別定有明文。又
    法院受理聲請交付審判之案件，應詳加審核有無管轄權、聲
    請人否為告訴人、已否逾10日之期間、有無委任律師提出理
    由狀等法定要件，及其聲請有無理由；法院於審查交付審判
    之聲請有無理由時，得為必要之調查，惟其調查範圍，應以
    偵查中曾發現之證據為限，不可就聲請人新提出之證據再為
    調查，亦不可蒐集偵查卷以外之證據；除認為不起訴處分書
    所載理由違背經驗法則、論理法則或其他證據法則，否則，
    不宜率予裁定交付審判，法院辦理刑事訴訟案件應行注意事
    項第134 條可資參照。又法院為交付審判之裁定時，視為案
    件已提起公訴，案件即進入審判程序，是法院裁定交付審判
    之前提，必須偵查卷內所存證據已符合刑事訴訟法第251 條
    第1 項規定足認被告有犯罪嫌疑，檢察官應提起公訴之情形
    ，即該案件已經跨越起訴門檻，始應為交付審判之裁定。
二、本件聲請人原告訴意旨略以（於民國95年9 月29日具狀向臺
    灣高雄地方法院檢察署提出告訴）：被告乙○為聲請人洪敏
    之妻，被告丙○○則為聲請人之子。被告丙○○於93年1
    月10日15時許，在嘉義市○○街296 號住處客廳，與聲請人
    因細故發生口角，詎被告2 人竟共同基於殺人之犯意聯絡，
    由被告乙○自後方以環住聲請人雙腳，再由被告丙○○以頭
    部及右腳撞擊聲請人之胸部數下，並以雙腳踢聲請人胸腹部
    ，致聲請人受有頭昏之傷害。因認被告2 人均涉犯殺人未遂
    罪嫌等情。
三、臺灣高雄地方法院檢察署檢察官偵查結果略以（96年度偵字
    第1955號）：訊據被告2 人均堅決否認有何前揭犯行，均辯
    稱：上開時地並無發生聲請人指訴之事情等語。經查：（一
    ）聲請人洪敏雖稱陳榮寰、邱祈順均在場足以證明前開犯
    行，惟證人陳榮寰於警詢中證稱：事發當時伊在樓上，伊聽
    到吵鬧及撞擊聲，才下樓去等語，顯見證人陳榮寰並未目睹
    本案發生之經過；證人邱祈順於該署偵查中則證稱：伊當時
    人在外面剛停好車，進去後沒有看到什麼事情等語，則證人
    邱祈順亦無法證明聲請人所指訴之前揭犯行。（二）聲請人
    自陳：當時沒有去驗傷等語，則縱如聲請人所稱雙方於上開
    時地確有發生肢體衝突，然該等衝突是否造成聲請人受有何
    傷害之結果，已無從證實，遑論依此認定被告2 人有何殺人
    之犯意。再依聲請人所述其受有頭昏之傷害，惟並非致命之
    傷勢，亦難認被告等有殺人之犯意甚明。（三）被告乙○、
    丙○○分別為聲請人之妻、子，平日雖有口角，但無深仇大
    恨，僅因單純之口角衝突，被告等應不至為此而有殺害聲請
    人之意思。（四）綜上所述，本件除聲請人片面之指訴外，
    並無任何證據足資證明被告2 人確實涉有聲請人所指訴之前
    揭犯行，實難遽以殺人未遂之罪責相繩。此外，復查無其他
    積極證據足認被告等有何上開犯行，而為不起訴處分等情。
四、聲請再議意旨略以：證人陳榮寰在樓上聽聞吵鬧及撞擊聲即
    下樓，雖被告丙○○已離去，但聲請人有掀開上衣，胸部紅
    腫，陳榮寰有目睹聲請人傷勢，聲請人並告以係遭被告乙○
    抱住、被告丙○○以頭部及右腳撞擊所致，惟該證人僅於警
    詢中作證，原檢察官未進一步傳訊查證，聲請人甚難折服。
    又證人邱祈順係被告僱用之司機，其證詞顯屬迴護被告之詞
    ，原檢察官竟予採信，亦有違誤之處。再者，聲請人經被告
    2 人痛毆致胸腹等部位，傷勢嚴重迄未痊癒，其間並曾大量
    吐血，顯見渠等確有殺人犯意。原處分認事用法，均有違誤
    等情。
五、臺灣高等法院高雄分院檢察署審核結果略以（96年度上聲議
    字第284 號）：（一）按證據之證明力，由法院本於確信自
    由判斷，此刑事訴訟法第155 條第1 項前段著有明文。本件
    原檢察官所傳訊到庭作證之證人邱祈順，其證詞既經依法具
    結後所言，並由檢察官依憑其確信及綜合卷內事證，採為判
    斷之依據，並據以論斷被告所為核與殺人未遂罪之要件有間
    ，進而處分不起訴，即非無據。（二）聲請人於再議狀內雖
    提出診斷證明書多紙為證，惟觀諸其上所載之病名，均為冠
    狀動脈血管疾病、糖尿病、胃潰瘍等慢性痼疾。是其與聲請
    人所指遭受毆擊之傷害之間，是否存有相當因果關係，非無
    疑義。（三）證人陳榮寰於案發當時，既在樓上並未目睹本
    案發生之經過，已如上述。從而，縱令再行傳喚到庭作證，
    亦不足以動搖原處分書所認定之基本事實。準此，原檢察官
    雖未再行傳喚證人陳榮寰，亦難謂有何違誤。綜上所述，相
    互參合印證，本件既經原檢察官逐一翔實敘明不起訴處分所
    憑之依據及理由，核與卷內所附之相關供述及非供述證據資
    料相符屬實。茲聲請人仍以其片面之詞，猶指摘原處分為不
    當，是其所述難謂為有理由。而認再議之聲請為無理由，予
    以駁回等情。
六、本院依職權調閱前開案卷結果，認臺灣高雄地方法院檢察署
    檢察官所為不起訴處分以及臺灣高等法院高雄分院檢察署所
    為駁回再議聲請之處分，已就卷內所存事證詳予論列指駁，
    其認事採證並無違背經驗法則、論理法則與證據法則之處，
    卷內所存證據亦無足認被告有跨越起訴門檻之犯罪嫌疑而應
    由檢察官提起公訴之情形，聲請人猶執前開情詞聲請交付審
    判，所述尚非有理。又證人陳榮寰於警詢中證稱：事發當時
    伊在樓上，聽聞吵鬧及撞擊聲，以為是隔壁鄰居在吵架，等
    伊下樓後，見聲請人倒在客廳神情非常痛苦，伊便詢問情形
    ，始知聲請人遭被告2 人聯手毆打，聲請人還將衣服掀起讓
    伊看傷勢（胸部紅腫、瘀傷、腹部紅腫），伊很生氣，本想
    找丙○○理論，但丙○○已經離開等語。依證人陳榮寰所述
    ，其縱有目睹聲請人之傷勢，然該傷勢如何造成、是否被告
    2 人所為，並非無疑，更遑論被告2 人有何殺人之犯意。至
    於聲請意旨另提出阮氏紅秋為證人部分，按法院於審查交付
    審判之聲請有無理由時，固得為必要之調查，惟其調查範圍
    ，應以偵查中曾發現之證據為限，不可就聲請人新提出之證
    據再為調查，亦不可蒐集偵查卷以外之證據，已如前述，經
    查阮氏紅秋並非原偵查卷內所存證據，此部分本院自無從予
    以調查。綜上所述，聲請人交付審判之聲請為無理由，應予
    駁回。
七、依刑事訴訟法第258條之3第2項前段，裁定如主文。
中　　華　　民　　國　　96　　年　　4     月　　26    日
                  鳳山刑事第二庭  審判長法　官  黃建榮
                                        法  官  李嘉益
                                        法　官  譚德周
以上正本證明與原本無異。
不得抗告。
中　　華　　民　　國　　96　　年　　4 　　月　　26　　日
　　　　　　　　　　　　　　　　　　　　書記官  徐錦純
